【裁判字號】    95,親,43
【裁判日期】    951120
【裁判案由】    否認婚生子女
【裁判全文】
臺灣臺中地方法院民事判決                95年度親字第43號
原      告  丁○○
訴訟代理人  乙○○
被      告  丙○○
兼上列一人
法定代理人  甲○○  住同上
上列當事人間否認子女事件，本院於民國95年11月6日言詞辯論
終結，判決如下：
    主      文
確認被告丙○○（男，民國九十四年九月十七日生）非被告甲○
○自原告受胎所生之婚生子女。
訴訟費用由被告負擔。
    事實及理由
一、原告陳述：原告與被告甲○○於民國93年1月6日結婚，現婚
    姻關係仍存續中，被告甲○○並於94年9月17日產下被告丙
    ○○，惟嗣經臺中榮民總醫院親子關係鑑定，始發現被告丙
    ○○並非原告之婚生子女。是被告丙○○雖係原告與被告甲
    ○○婚姻存續期間受胎，惟被告丙○○實非被告甲○○告自
    原告所受胎，而係被告甲○○與訴外人朱登陸所生，惟因法
    律明定婚生子女之推定，被告丙○○仍被依法推定為原告之
    婚生子女，顯與實情不符，為此依法提出本訴，並聲明：如
    主文所述。
二、被告則以：丙○○是伊與他人朱登陸所生，不是原告的小孩
    等語置辯。並聲明：原告之訴駁回。
三、原告主張之事實，為被告自認，並據原告提出戶籍謄本及戶
    口名簿（均影本）及行政院國軍退除役官兵輔導委員會臺中
    榮民總醫院95年8月21日血親鑑定報告書正本各1份為證，其
    中關於訴外人朱登陸與被告丙○○之血親鑑定報告略以：「
    1. 不能排除朱登陸與丙○○之親子關係。2.親子關係指數
    (CPI)為1327 63.11；亦即朱登陸是丙○○的親生父親這個
    可能性與任何中國男人偶然具有是丙○○的親生父親所必具
    備的基因半型這一個可能性相比，大約為132763.11倍。3.
    也就是說朱登陸與丙○○之父子關係確定率為99.99924%；
    因此朱登陸是丙○○的親生父親，這個假設由此測試上可以
    證實。」參酌現代生物科學發達，醫學技術進步，以DNA檢
    驗方法鑑定子女之血統來源之精確度已達99.8%以上，復被
    告甲○○對血親鑑定報告亦不爭執。本院審酌上開事證，認
    為原告主張被告丙○○非被告甲○○自原告受胎所生，應堪
    採信。
四、按從子女出生日回溯第181日起至第302日止，為受胎期間；
    妻之受胎，係在婚姻關係存續中者，推定其所生子女為婚生
    子女。前項推定，如夫妻之一方能證明妻非自夫受胎者，得
    提起否認之訴。但應於知悉子女出生之日起，1年內為之，
    民法第1062條第1項、第1063條定有明文。上開民法之規定
    ，即屬婚生推定之規定，欲否認婚生推定者，僅得由夫妻之
    一方依民法第1063條第2項之規定提起否認子女之訴，在夫
    妻之一方提起否認子女之訴得有勝訴之確定判決前，無論何
    人皆不得為反於婚生推定之主張（最高法院75年度台上字第
    2071號判例參照）。本件被告丙○○之受胎期間，既在原告
    與被告甲○○婚姻關係存續中，則依法自應推定被告丙○○
    為原告與被告甲○○之婚生子女，然被告丙○○既非被告甲
    ○○自原告受胎所生等情，已如前述。則原告於95年8月15
    日，即在知悉子女出生之日起1年內，提起本件否認子女訴
    訟，依前揭法律規定，為有理由，應予准許。
五、訴訟費用負擔之依據：民事訴訟法第78條、第85條第1項前
    段。
中    華    民    國    95    年    11    月    20    日
                  家事法庭      法  官  陳宗賢
以上正本係照原本作成
如對本判決上訴，須於判決送達後20日內向本院提出上訴書狀（
須附繕本）。
中    華    民    國    95    年    11    月    20    日
                                書記官


司法院資訊處製作；財團法人民間司法改革基金會備份。
